

Szymon Grobelny

E-mail

sgrobelny.contact@gmail.com

Telefon:

725 305 912

Data urodzenia:

03.07.1997

Miejscowość:

Jarocin

Od 4 lat zdobywa niekomercyjne i komercyjne doświadczenie we front-endowych technologiach webowych. Zdobył tytuł Technika Informatyka. Studiuje informatykę na politechnice poznańskiej. Kiedyś informatyk w dużym przedsiębiorstwie o charakterze produkcyjnym. Pół roku pracował na stanowisku Web Developera w agencji reklamowej. Teraz developer opiekujący się front-endową warstwą produktu bankowego.

Umiejętności

Git Ionic Apache Cordova AJAX jQuery JavaScript

Flexbox Layout Bootstrap CSS HTML Framework7 Cordova

PhoneGap VueJS JetBrains BEM SASS

Doświadczenie zawodowe

03.2019 - obecnie

Front-end Developer

[9 mies.]

DomData AG Sp. z o.o. / Poznań

Krótki opis stanowiska:

- rozwój i optymalizacja front-endowej warstwy produktu
- analiza i serwis powstałych problemów i błędów front-endowej wartswy produktu
- refaktoryzacja elementów UI
- opieka nad layoutem banku
- estymacja zadań i projektów związanych z front-endem

06.2018 - 12.2018

[7 mies.]

Web Developer

INVESTIT Systems Sp. z o.o. / Jarocin

Krótki opis stanowiska:

- tworzenie stron internetowych,
- tworzenie aplikacji hybrydowych,
- modernizacja i optymalizacja istniejących witryn internetowych
- tworzenie widoków portali i serwisów webowych

- tworzenie banerów reklamowych

07.2017 - 03.2018

Informatyk

[9 mies.]

STEEL RBB Sp. z o.o. Sp.k. / Jarocin

Krótki opis stanowiska:

- administrowanie strony internetowej,
- przygotowywanie grafik i obróbka materiałów graficznych na potrzeby marketingowe,
- administracja i zarządzanie systemem ERP,
- zarządzenie zasobami sieciowymi,
- bieżące usuwanie usterek sprzętu i oprogramowania,
- instalacja i konfiguracja sprzętu komputerowego oraz urządzeń peryferyjnych,
- instalacja i konfiguracja systemów operacyjnych i oprogramowania,
- modernizacja i optymalizacja strony internetowej,

05.2016 - 05.2016

[1 mies.]

Praktykant W Dziale IT

Bank Spółdzielczy w Jarocinie / Jarocin

Krótki opis stanowiska:

- Teoretyczna analiza wdrożeń modernizacji systemu bankowego,
- tworzenie dokumentów o tematyce technologicznej (w postaci dokumentów word lub stron www),
- serwisowanie elementów infrastruktury informatycznej.

Znajomość języków

angielski: poziom średnio zaawansowany

niemiecki: poziom podstawowy

Wykształcenie

10.2017 - obecnie

[2 lata 2 mies.]

[3 lata 8 mies.]

Politechnika Poznańska

Kierunek: informatyka

Poziom wykształcenia: inżynier

09.2013 - 04.2017

Zespół Szkół Ponadgimnazjalnych nr 1 w Jarocinie

Specjalizacja: Technik Informatyk Poziom wykształcenia: średnie

Szkolenia, kursy, certyfikaty

09.2017 **Technik Informatyk**

Organizator: Okręgowa Komisja Egzaminacyjna w Poznaniu

08.2017 E.14. Tworzenie aplikacji internetowych i baz danych oraz

administrowanie bazami

	Organizator: Okręgowa Komisja Egzaminacyjna w Poznaniu
08.2017	E.13. Projektowanie lokalnych sieci komputerowych i administrowanie sieciami Organizator: Okręgowa Komisja Egzaminacyjna w Poznaniu
08.2015	E.12. montaż i eksploatacja komputerów osobistych i urządzeń peryferyjnych Organizator: Okręgowa Komisja Egzaminacyjna w Poznaniu
Zainteresowania	
	web-developing, psychologia, piłka nożna, kinematografia.

Linki

https://www.linkedin.com/in/szymon-grobelny-642000151/

https://github.com/SG-WebDev